# 请教陈版结构化主体的问题

提问人：uibehw 时间：2014-12-17 16:17:06
请教陈版，针对主体持有份额为100%的结构化主体，是否需要合并？ 现在我比较纠结的就是，持股100%的结构化主体是直接放在表内资产科目核算，还是与普通的结构化主体一样，参与并表。 此外，报告还需要披露合并的结构化主体的资产总额，该持股100%的结构化主体是否需要披露出来？ 多谢陈版！

回答人：chenyiwei
如果该结构化主体是法律上认可的具有独立架构的主体，其资产和负债与其权益持有人的资产和负债互相独立，则在该控制人的个别报表层面还是体现为一项投资资产，将该结构化主体纳入合并报表范围，在合并报表层面体现该结构化主体的资产和负债、损益等。

提问人：zengfengxia 时间：2014-12-18 10:03:04
陈版，那如果这个所谓结构化主体的管理人是其他人，而且投资方向是风险较低的债券，实际上就是委托管理人管理的信托投资，这种情况下是作为金融资产还是作为需合并的结构化主体？

回答人：chenyiwei
根据合并报表准则对判断“主要责任人”还是“代理人”的相关指引分析是否控制该结构化主体，据此确定是否纳入合并。

提问人：zengfengxia 时间：2014-12-18 21:10:36
谢谢陈版，继续请教陈版 A公司与B公司签订协议，取得B公司持有的C基金全部劣后级份额的优先购买权，根据协议，该优先购买权须在 3 年内完成且没有选择权，A公司分期支付价款直至付清全部价款后办理过户， 3 年内允许A公司在任意时点行使优先购买权。支付的对价包括B公司设立该基金时支付的劣后级出资款加上全额支付该出资款之前每季度支付的以B公司出资额乘以相应的比例计算的金额。 我理解上述事实，表明在相关协议生效后A公司已经取得了B公司与该基金全部劣后级出资相关的风险和报酬，个别报表层面应当确认一项可供出售金融资产。按相关劣后级出资的公允价值入账借可供出售金融资产贷长短期借款。付清本金之前支付的款项作为融资利息入账。 合并报表需结合基金条款评价劣后级持有人是否能够控制该基金，以确定是否并其财务报表。 之所以不将其作为一项期权是考虑其未来行使优先购买权是必须履行的，不是可以选择的因此不是一项衍生工具。这样理解是否妥当？

回答人：chenyiwei
基本赞同你的理解。